臺灣臺南地方法院刑事判決
110年度易字第375號
公  訴  人  臺灣臺南地方檢察署檢察官
被      告  陳富銘





上列被告因竊盜等案件，經檢察官提起公訴（110年度偵緝字第9
7號、110年度偵字第3724號），被告於準備程序中就被訴事實為
有罪之陳述，經本院裁定進行簡式審判程序後，判決如下：
    主  文
陳富銘犯竊盜罪共貳罪，均累犯，各處有期徒刑陸月，如易科罰
金，均以新臺幣壹仟元折算壹日；又犯毀損他人物品罪共貳罪，
均累犯，各處拘役貳拾日，如易科罰金，均以新臺幣壹仟元折算
壹日。應執行有期徒刑拾月、拘役參拾日，如易科罰金，均以新
臺幣壹仟元折算壹日。
未扣案紅酒壹瓶沒收，於全部或一部不能沒收或不宜執行沒收時
，追徵其價額。
    犯罪事實及理由
一、犯罪事實：陳富銘前①因施用毒品案件，經臺灣臺南地方法
    院以107年度易字第728號判決判處有期徒刑5月確定；②因過
    失致死案件，經臺灣高雄地方法院(下稱高雄地院)以107年
    度交易字第87號判決判處有期徒刑6月確定。上開①、②案件
    ，經高雄地院以108年度聲字第630號裁定合併定應執行有期
    徒刑10月確定，並於民國108年8月5日執行完畢。詎仍不知
    悔改，於㈠109年11月26日13時36分許，意圖為自己不法之所
    有，基於竊盜之犯意，在鄒成進位於臺南市○○區○○街000號
    住處門口外，徒手竊取鄒成進所有冰箱內之礦泉水、飲料及
    辣椒罐各1瓶後，隨即離去。復於㈡109年12月24日16時33分
    許，意圖為自己不法之所有，基於竊盜、毀損之犯意，在由
    劉士碩所負責管領之臺南市○○區○○路0段000號宮廟內，徒手
    竊取紅酒1瓶，且持毛筆塗鴉宮廟桌上之紙張，並撕毀紅包
    福袋，致令不堪使用，而生損害於劉士碩。又於㈢109年12月
    25日10時45分許，在上開宮廟內，復基於毀損之犯意，持毛
    筆塗鴉信徒求福單1紙，致令不堪使用，而生損害於劉士碩
    。嗣因鄒成進、劉士碩發覺財物失竊或受損而報警處理，經
    警調閱監視器始查悉上情。案經劉士碩訴由臺南市政府警察
    局永康分局，以及臺南市政府警察局第二分局報告臺灣臺南
    地方檢察署檢察官偵查起訴。
二、本件被告陳富銘所犯均係死刑、無期徒刑、最輕本刑為3年
    以上有期徒刑以外之罪，其於準備程序中就被訴事實為有罪
    之陳述，經法官告知簡式審判程序之旨，並聽取公訴人及被
    告之意見後，認宜為簡式審判程序，依刑事訴訟法第273條
    之1第1項規定，裁定進行簡式審判程序加以審理，則依據刑
    事訴訟法第273條之2、同法第159條第2項之規定，不適用傳
    聞法則有關限制證據能力之相關規定；並得依同法第310條
    之2之準用同法第454條之規定製作略式判決書（僅記載「證
    據名稱」），合先敘明。
三、上揭犯罪事實，有下列證據可資佐證：
  ㈠被告於警詢、偵訊及本院準備程序中之自白。
  ㈡證人即被害人鄒成進於警詢時之證述、證人即告訴人劉士碩
    於警詢及偵查中之證述。
  ㈢卷附臺南市政府警察局第二分局長樂派出所受理各類案件紀
    錄表、監視器影像畫面光碟及其擷圖翻拍照片、現場蒐證照
    片、臺南地檢署勘驗照片、監視器影像畫面光碟及其擷圖翻
    拍照片、現場蒐證照片。
四、核被告就犯罪事實㈠所為係犯刑法第320條第1項之竊盜罪，
    就犯罪事實㈡所為，係犯刑法第320條第1項之竊盜罪及同法
    第354條之毀損罪，就犯罪事實㈢所為，係犯刑法第354條之
    毀損罪。被告有如犯罪事實欄所載科刑及執行完畢之前科紀
    錄，此有卷附臺灣高等法院被告前案紀錄表可稽，其於5年
    以內再故意犯本件有期徒刑以上之罪，為累犯。惟依司法院
    大法官會議釋字第775號解釋意旨，被告前案所犯與本案之
    罪名及罪質均不相同，並無依累犯加重其刑之必要，附此敘
    明。爰審酌被告正值壯年，竟不思循正途賺取所需，只因為
    失業，就恣意地竊取被害人的財物，並任意毀損他人物品，
    行為至為不該，且法治概念薄弱，惟於犯罪後就上開犯行坦
    承不諱，足見尚知悔悟，兼衡被告自陳高職畢業，未婚，入
    監之前從事粗工或是工廠的工作等一切情狀，分別量處如主
    文所示之刑，並分別定其應執行之刑暨諭知易科罰金之折算
    標準。未扣案紅酒1瓶，為被告犯罪所得，依刑法第38條之1
    第1項、第3項規定沒收，於全部或一部不能沒收或不宜執行
    沒收時，追徵其價額。
五、依刑事訴訟法第299條第1項、第273條之1第1項、第310條之
    2，刑法第320條第1項、第354條、第47條第1項、第41條第1
    項前段、第51條第5款、第6款、第38條之1第1項、第3項，
    判決如主文。
本案經檢察官謝旻霓提起公訴，檢察官李佳潔到庭執行職務。
中　　華　　民　　國 　110　　年　 　10　　月　　7　　日
                    刑事第六庭    法　官  鄭銘仁
以上正本證明與原本無異。
如不服本判決應於收受本判決後20日內向本院提出上訴書狀，並
應敘述具體理由。其未敘述上訴理由者，應於上訴期間屆滿後20
日內向本院補提理由書狀（均須按他造當事人之人數附繕本）「
切勿逕送上級法院」。 
                                  書記官  陳姝妤
中　　華　　民　　國　　110 　年　　10　　月　　13　　日
附錄本案論罪科刑法條：
中華民國刑法第320條
意圖為自己或第三人不法之所有，而竊取他人之動產者，為竊盜
罪，處5年以下有期徒刑、拘役或50萬元以下罰金。
意圖為自己或第三人不法之利益，而竊佔他人之不動產者，依前
項之規定處斷。
前二項之未遂犯罰之。

中華民國刑法第354條
毀棄、損壞前二條以外之他人之物或致令不堪用，足以生損害於
公眾或他人者，處2年以下有期徒刑、拘役或1萬5千元以下罰金
。